臺灣彰化地方法院彰化簡易庭民事判決
110年度彰簡字第365號
原      告  蘇煌吉  
被      告  李政育  
上列當事人間請求損害賠償事件，經本院刑事庭裁定移送前來（
110年度簡附民字第33號），本院於民國110年11月16日言詞辯論
終結，判決如下：
    主  文
被告應給付原告新臺幣參拾貳萬貳仟柒佰捌拾柒元，及自民國一
一○年二月二十四日起至清償日止，按週年利率百分之五計算之
利息。
原告其餘之訴駁回。
本判決原告勝訴部分得假執行。但被告如以新臺幣參拾貳萬貳仟
柒佰捌拾柒元為原告預供擔保後，得免為假執行。 
原告其餘假執行之聲請駁回。
    事實及理由
一、被告經合法通知，未於言詞辯論期日到場，核無民事訴訟法
    第386條所列各款情事，爰依原告之聲請，由其一造辯論而
    為判決。
二、原告主張：
（一）被告於民國109年5月20日夜間接到訴外人陳煒穎電話，受
      邀去彰化縣○○鎮○○路000號旺佶交通有限公司（下稱旺佶
      交通公司），被告應允前往，於旺佶交通公司旁停車場見
      陳煒穎、原告及渠等雇主王仁昌及張哲億就原告停車妨害
      陳煒穎出入之事談判，陳煒穎與原告旋起口角，被告竟基
      於傷害之犯意，於同日23時41分許持長條木板毆打原告，
      致使原告受有頭皮撕裂傷、腦震盪及左手手肘擦傷等傷害
      （下稱系爭傷害）。被告涉犯上開傷害行為，業經本院以
      110年度簡字第751號刑事判決判處有期徒刑3月確定在案
      （下稱系爭刑案）。原告因被告上開行為受有損害，爰依
      侵權行為損害賠償之法律關係提起本件訴訟。
（二）原告因被告傷害行為所受之損害，包含下列費用：
    1.醫療費用新臺幣（下同）20,000元。
    2.薪資損失240,000元：原告為職業聯結車駕駛，因頭部被
      打受傷後，縫合了4針，有時會感到頭暈及嘔吐，致原告
      休息3個月無法工作，以原告受傷前每月薪資80,000元計
      算，原告損失薪資240,000元。
　  3.精神慰撫金500,000元：原告受傷後，3個月無法工作，造
      成原告之家庭經濟負擔，僅靠配偶一個人賺錢負擔養家費
      用及原告回診費用，讓原告精神壓力大，無法好好入睡，
      有時會感到頭部不舒服，身心也受到創傷，遂請求賠償精
      神慰撫金500,000元。　
　　4.以上金額合計760,000元。
（三）並聲明：
    1.被告應給付原告760,000元，及自起訴狀繕本送達翌日起
      至清償日止，按週年利率5%計算之利息。
    2.願供擔保，請准宣告假執行。
三、被告未於言詞辯論期日到場，亦未提出書狀作何聲明或陳述
    。
四、得心證之理由：
（一）原告主張被告於上開時、地對其為傷害行為之事實，業據
      其提出彰化基督教醫療財團法人鹿港基督教醫院（下稱鹿
      基醫院）診斷證明書、門診收據、佑美診所診斷證明書、
      藥品明細及收據、受傷照片等為證，復經本院調取系爭刑
      案卷宗核閱無訛，亦有該案刑事判決在卷可稽，且被告已
      於相當時期受合法之通知，而於言詞辯論期日不到場，亦
      未提出準備書狀爭執，依民事訴訟法第436條第2項、第28
      0條第3項前段準用同條第1項前段之規定，視同自認，堪
      信原告主張為真。
（二）按因故意或過失不法侵害他人之權利者，負損害賠償責任
      ；不法侵害他人之身體或健康者，對於被害人因此喪失或
      減少勞動能力，或增加生活上之需要時，應負損害賠償責
      任；不法侵害他人之身體、健康、名譽、自由、信用、隱
      私、貞操，或不法侵害其他人格法益而情節重大者，被害
      人雖非財產上之損害，亦得請求賠償相當之金額，民法第
      184條第1項前段、第193條第1項、第195條第1項前段分別
      定有明文。本件被告上開行為侵害原告之權利，且其故意
      不法行為與被告所受之損害間具有相當因果關係，自應就
      就不法侵害原告之身體及健康負賠償責任甚明，則原告請
      求被告賠償其所受損失，即屬有據。茲就原告請求之各項
      損害，審核如下： 
    1.醫療費用部分：
      原告主張因受傷支出醫療相關費用2萬元，其中醫療費用5
      ,265元部分，業據其提出診斷證明書、門診收據等為證，
      且依其治療項目及明細觀之，核屬治療其所受傷害之必要
      花費，應予准許。另證明書費用1,600元部分，係原告提
      起訴訟之證明費用，並非醫療上之必要支出；請求中藥費
      用部分，則未提出確有支出之相關單據予以佐證，是此各
      該部分之請求，礙難准許。
　  2.薪資損失部分：
      原告主張其為為職業聯結車駕駛，每月平均有8萬元收入
      ，因受有系爭傷害導致其3個月無法工作，遂請求薪資損
      失24萬元等語，業據其提出鹿基醫院診斷書、佑美診所診
      斷證明書、旺佶交通公司開立薪資明細等為證。本院觀諸
      鹿基醫院診斷書記載「患者因腦震盪後症候群及眩暈，需
      於民國109年5月20日休養至109年8月28日」等語，堪認原
      告因系爭傷害需休養3個月為真，是原告主張因自109年5
      月20日起至同年8月20日之薪資損失，應為可採信。又本
      院參酌原告在本件傷害發生前於109年1月至同年4月之薪
      資分別為75,600元、75,100元、88,000元、77,995元，有
      旺佶交通公司開立薪資明細附卷可參，可以認定本件傷害
      案件發生前4個月之平均薪資為79,174元【計算式：（75,
      600元＋75,100元＋88,000元＋77,995元）÷4個月＝79,174元
      ，元以下四捨五入】，又考量原告係為職業聯結車駕駛，
      每月薪資依出車天數跟運送貨物地點而有高低，是原告主
      張以本件傷害案件發生前4個月平均薪資，自屬合理。故
      原告因本件事故需休養3個月無法工作，得請求之不能薪
      資損失為237,522元(計算式：79,174元×3個月＝237,522元
      )，為有理由，應予准許；逾此部分之請求，尚乏依據，
      不應准許。
　　3.精神慰撫金部分：
      按人格權受侵害時，以法律有特別規定者為限，得請求損
      害賠償或慰撫金，民法第18條第2項定有明文。次按不法
      侵害他人人格權，被害人受有非財產上損害，請求加害人
      賠償相當金額慰撫金時，法院對於慰撫金之量定，應斟酌
      實際加害情形，所造成影響、被害人痛苦之程度、兩造之
      身分地位、經濟情形及其他各種狀況，以核定相當之數額
      （最高法院47年度台上字第1221號、51年度台上字223號
      判決意旨參照）。本院審酌原告因被告之故意傷害行為，
      受有上開傷勢，其精神上自受有相當之痛苦，並參酌兩造
      之身分、教育程度、經濟狀況、本件事發原因、經過、被
      告侵權行為情節及原告所受之傷害程度等一切情況，認原
      告請求被告賠償精神慰撫金500,000元，尚屬過高，應以8
      0,000元方屬適當。
    4.綜上，本件原告得請求被告賠償之金額為322,787元【計 
      算式：5,265元＋237,522元＋80,000元＝322,787元】。
（三）末按給付無確定期限者，債務人於債權人得請求給付時，
      經其催告而未為給付，自受催告時起，負遲延責任；其經
      債權人起訴而送達訴狀，或依督促程序送達支付命令，或
      為其他相類之行為者，與催告有同一之效力；遲延之債務
      ，以支付金錢為標的者，債權人得請求依法定利率計算之
      遲延利息；應付利息之債務，其利率未經約定，亦無法律
      可據者，週年利率為百分之五，民法第229條第2項、第23
      3條第1項前段及第203條分別定有明文。本件原告請求被
      告賠償上開費用，係以支付金錢為標的，且無確定給付期
      限，是原告就上揭所得請求之金額，請求自起訴狀繕本送
      達之翌日即110年2月24日起至清償日止，按週年利率5%計
      算之利息，併應准許。
五、綜上所述，原告依侵權行為損害賠償之法律關係，請求被告
    給付322,787元，及自起訴狀繕本送達被告翌日即110年2月2
    4日起至清償日止，按週年利率5%計算之利息，為有理由，
    應予准許；逾此範圍之請求，則無理由，應予駁回。
六、本件原告勝訴部分，係就民事訴訟法第427條訴訟適用簡易
    程序所為被告敗訴之判決，依同法第389條第1項第3款規定
    ，應依職權宣告假執行，並依同法第392條第2項規定，依職
    權宣告被告如預供相當擔保，得免為假執行。至於原告敗訴
    部分之請求，既為無理由而駁回，其假執行之聲請自失所依
    附，應併予駁回。
七、本件原告係於刑事訴訟程序提起民事訴訟，經本院刑事庭裁
    定移送前來，依刑事訴訟法第504條第2項規定，無庸繳納裁
    判費，且本件訴訟繫屬期間亦未增生訴訟費用事項，故無訴
    訟費用負擔問題，併予敘明。
中    華    民    國   110    年    11    月    30    日
                  臺灣彰化地方法院彰化簡易庭
                      法  官  李欣恩
以上正本係照原本作成。
如不服本判決，應於送達後20日內，向本院提出上訴狀並表明上
訴理由，如於本判決宣示後送達前提起上訴者，應於判決送達後
20日內補提上訴理由書（須附繕本）。
中    華    民    國   110    年    11    月   30  日
                      書記官  姚志鴻